臺灣桃園地方法院刑事判決　　　　　　　　　　　　　九十年度易字第一四九號
　　公　訴　人　臺灣桃園地方法院檢察署檢察官
　　被　　　告　戊○○
　　　　　　　　丁○○
　　　　　　　　癸○○
　　　　　　　　戌○○
　　　　　　　　辛○○
　　　　　　　　辰○○
　　　　　　　　巳○○
　　　　　　　　丑○○
　　　　　　　　申○○
　　　　　　　　寅○○
　　　　　　　　子○○
右列被告因妨害自由等案件，經檢察官提起公訴（八十九年度偵字第五六一七號、第
八九七四號），本院判決如左︰
    主      文
戊○○、丁○○、癸○○、戌○○、辛○○、辰○○、巳○○、丑○○、申○○、寅
○○、子○○均無罪。
    理      由
一、按犯罪事實應依證據認定之，無證據不得推定其犯罪事實；又不能證明被告犯罪
    者，應諭知無罪之判決，刑事訴訟法第一百五十四條、第三百零一條第一項分別
    定有明文。又所謂證據，須適於為被告犯罪事實之證明者，始得採為斷罪資料，
    如未能發現相當證據，或證據不足以證明，自不能以推測或擬制之方法，以為裁
    判基礎（最高法院五十三年台上字第二七五○號及四十年台上字第八十六號判例
    參照）。且告訴人之告訴，係以使被告受刑事訴追為目的，是其陳述是否與事實
    相符，仍應調查其他證據以資審認，最高法院五十二年台上字第一三００號亦著
    有判例。
二、公訴意旨以：戊○○、丁○○因所有土地遭黃捆陸傾倒廢土而致糾紛，雙方數度
    協調未果，二人竟與癸○○、酉○○（另行審理）、薛仁寬、辰○○、巳○○、
    丑○○、申○○、辛○○、寅○○、子○○基於犯意聯絡，於民國八十八年十月
    廿、廿一、廿二日，共赴桃園縣中壢市○○路○段八十八號，由黃捆陸擔任負責
    人之「元邦集團將富建設股份有限公司」所營造之「元邦住宅工地」，共同圍堵
    工地出入口，由癸○○、酉○○對現場工作人員揚言稱：你們若再動工，會叫你
    們很難看等語，令在場之該公司員工丙○○、卯○○、甲○○等及其他工作人員
    心生畏懼，渠等即以此法妨害工地人車出入及工程運作，嗣於八十八年十月廿二
    日為警當場查獲，因認被告等均犯有刑法第三百零四條第一項之強制罪名云云。
三、訊之被告戊○○、丁○○、癸○○、戌○○、辛○○、辰○○、巳○○、丑○○
    、申○○、寅○○、子○○均堅決否認有何公訴人所指之犯行，
  (一)被告戊○○辯稱：「我在起訴書所載的十月二十日、二十一日、二十二日，不曾
    於這三個日子到元邦住宅的工地，也不知道那裡發生什麼事」等語。
  (二)被告丁○○辯稱：「我沒有於起訴書所載的三日內跟癸○○等人前往元邦住宅工
    地」等語。
  (三)被告癸○○辯稱：「我有去，我到戌○○的茶行聊天時，有聽到他提這件事，他
    的土地被倒廢土，當時酉○○也是茶行的股東，子○○及寅○○是職員，至於其
    他被告我都不認識，我有去二十、二十一兩天，但都只去一會兒就走了，我是請
    酉○○或寅○○載我去，因為我不認識路，我到那裡時有看到建商要把廢土載走
    ，我就叫他們不要載走，我絕對沒有堵住建商的門口不讓他們進出，因為我們都
    只有在戊○○的土地上絕對沒有妨害建商的出入。此外，我也沒有說任何恐嚇他
    們的話」等語。
  (四)被告戌○○辯稱：「因為李阿鶴是戊○○的母親，戊○○是我表姐，她向我提到
    她母親登記給她的土地被建商倒廢土，請我去看，並且請我不要讓建商把廢土運
    走，因為她們要訴訟，其餘被告都是我找去的，戊○○及丁○○都沒有去，我也
    沒有說恐嚇的話，也沒有阻止建商出入工地，只是不讓他們將廢土載走。因為戊○○的土地對外並無聯絡道路，所以我們一定要經過建商的工地，才能到達，我
    們並沒有妨害他們進出，因為之前聽說戊○○那邊的人去看時，有被工地的人阻
    止，所以我們這次才會找這麼多人」等語。
  (五)被告辛○○辯稱：「我有去二次，但沒有恐嚇，也沒有妨害工地人員的出入，而
    且當天有警察去現場查證，如果真有這些犯法行為，他們早就把我們抓起來，我
    們只是不讓他們把廢土證據移走」等語。
  (六)被告游鄭輝辯稱：「我只有二十日那天有去，只有不讓他們運廢土，並沒有不讓
    他們施工」等語。
  (七)被告巳○○辯稱：「因為戌○○在我們那裡開了一間茶行，我們才去那裡買茶所
    以認識他，當天我與丑○○及申○○一起去茶行找他，他表示他有一個親戚在桃
    園，有一些事情，要求我們一起與他過去看看，但並沒有講是什麼事。我二十日
    、二十一日均有去，我只有站在廢土上面，沒有跟告訴人他們說任何話」等語。
  (八)被告丑○○辯稱：「我有去過工地一日，是與巳○○一起去的，因為那天剛好沒
    有工作，至於什麼事我也不知道」等語。
  (九)被告申○○辯稱：「我是巳○○的鄰居，也是他找我去的，我也只有去一次，我
    去的那一次有警察，他還看我的身分證，看完證件後我們就走掉了」等語。
  (十)被告寅○○辯稱：「我是與酉○○一起去的，只去過一次，我不知道什麼事」等
    語。
  (十一)被告子○○辯稱：「我是南部來台北工作，那天剛好休假，寅○○那天來找我，
    我就與他一起出去，我不知道什麼事」等語。
四、公訴人認被告戊○○、丁○○、癸○○、戌○○、辛○○、辰○○、巳○○、丑
    ○○、申○○、寅○○、子○○等十一人犯有前開罪名，無非以本件犯罪事實，
    業據告訴人黃捆陸指訴歷歷，並經證人丙○○、卯○○、甲○○證述屬實，且有
    偵查卷附之現場照片十八幀為其論據。公訴人前開認定固非無見，然查：
  (一)本件被告戊○○為坐落桃園縣中壢市○○段第四○三號、第四○九號等十七筆土
    地之所有權人之一（其他供有人尚有李麗容、李素玲），告訴人則為元邦集團董
    事長及將富建設股份有限公司實際負責人，於八十八年間，將富建設股份有限公
    司在位於桃園縣中壢市○○路上興建「元邦大世紀」集合式住宅時，將上開工程
    地下室開挖廢土傾倒在被告戊○○上開土地之上，嗣經被告戊○○多次以律師函
    向告訴人午○○催告解決，並經被告戊○○之姊李麗容向台灣桃園地方法院檢察
    署檢察官對午○○提出告訴，嗣分別經檢察官於九十年五月一日以八十九年度偵
    字第一六七二號不起訴處分在案，及戊○○、李麗容、李素玲三人及告訴人午○○於八十九年一月四日達成和解，午○○同意給付四百零五萬元（其中三百萬元
    係給付作為建造元邦大世紀建築案建造過程中工程廢土堆置被告戊○○等土地全
    部挖清、運除、處理費用，一百萬元係給付作為建造前開工地施工期間使用被告
    戊○○等土地堆置廢土或其他建材、工程機具之使用費，五萬元係給付被告戊○○等僱用推土機推平其土地所用），此有律師函三件、和解書及不起訴處分書影
    本各乙件（見本院卷附被告戊○○、丁○○九十年十月二日及九十年十二月五日
    答辯狀所附證物）可稽。是本件乃屬告訴人午○○所興建工程將廢土棄置於被告
    戊○○之土地上所引發之糾紛，故倘被告等僅在阻止該廢棄土之清運，則尚難認
    有何使人行無義務之事或妨害人行使權利之足以成立強制罪之情事。
  (二)按本件告訴人即將富建設股份有限公司董事長午○○固分別於：
    八十八年十月二十四日第一次警訊時稱：「戊○○... 要求將廢土清理並要求
      賠償租金，否則要請死刑犯前來處理，我與地主戊○○等人至中壢調解委員會
      調解，因對方要求將廢土清除我答應，租金要求新台幣一千萬元我沒辦法接受
      ，所以調解不成立，事後於十月廿、廿一、廿二日連續三天癸○○、酉○○等
      十幾人前來我工地處理該空地廢土，要求與地主相同，否則不讓我清理廢土。
      」（見八十九年度偵字第八九七四號偵查卷宗第廿六頁正面）
    八十八年十一月十九日第二次警訊時改稱：「戊○○不向承包商嘉暟公司索賠
      。反而找我出面要求我將該廢土清運完畢並賠償一千萬元，我答應將該廢土清
      運完畢，但不同意賠一千萬元，戊○○要不到一千萬元後便與其胞兄地丁○○
      陸陸續續向我索賠，丁○○並向我警告說如不付出一千萬元就要叫死刑犯來殺
      我，並於八十八年十月廿、廿一、廿二日三天教唆黑道兄弟癸○○、酉○○等
      十幾人到工地圍堵我，要我付出一千萬元。期間我並接到自稱人間龍興茶行之
      人是戊○○、丁○○委託的，向我恐嚇索取一千萬元。」（見八十九年度偵字
      第八九七四號偵查卷宗第廿八頁正面）
    八十九年一月二日第三次警訊時另稱：「警方所調取口卡片其中戌○○、辛○○、辰○○、巳○○、陳威勇、申○○、寅○○、子○○，皆是來工地向我們
      工地恐嚇索取一千萬元之人。」（見八十九年度偵字第八九七四號偵查卷宗第
      廿九頁背面）
    八十九年七月七日偵訊時則復改稱：「（問：有在現場？）剛開始無（在場）
      ，（問：恐嚇部分？妨害自由？）除了戊○○、丁○○外，我不想追究其他人
      。」及「（問：告李何事？）丁○○、戊○○為了工地知識，恐嚇我之事，丁○○來電用大哥大說界一千萬還一千二百萬，否則要我死的很難看，我很害怕
      ，隔幾天公司就被砸了。」及「（問：到庭之證人到底有無恐嚇？）丁○○有
      說，其他在庭之人並無對我出言恐嚇，有無對我員工我就不清楚，有一以大哥
      大恐嚇我。」（見八十九年度偵字第八九七四號偵查卷宗一零六頁正、背面，
      第一零七頁背面）各等語。
    然本件公訴人所指之八十八年十月廿、廿一、廿二日，桃園縣中壢市○○路○段
    八十八號「元邦住宅工地」之犯罪時地，告訴人午○○雖於偵查中稱剛開始不在
    場，其意似為其嗣後在場，然目擊證人丙○○、卯○○、甲○○均未言及其曾經
    在場，亦無其他證據可證其曾於案發過程中出現，自可認其始終不在場。從而其
    既非在本件工地現場親眼目睹，則其於警訊中對於被告癸○○、戌○○、辛○○
    、辰○○、巳○○、陳威勇、申○○、寅○○、子○○等人有在現場為恐嚇並索
    取一千萬元行為之指證已無足取。且其先於警訊中指述遭被告丁○○恐嚇倘不交
    付一千萬元即要叫死刑犯殺之，卻於偵查中改稱李某恐嚇借一千萬還一千二百萬
    ，否則要其死得很難看，前後顯不一致。況其對於丁○○前開恐嚇行為，因非本
    件公訴人起訴範圍，且午○○又不能舉出何等具體確實之證據加以證明，是其前
    開指述自屬片面而無可採。此外，告訴人午○○復未具體指出其餘被告對其有何
    強暴、脅迫之行為使其為交付一千萬元之無義務事，殊不能僅以其一己且概括之
    前開指述，即遽入人罪。
  (三)次按證人即將富建設股份有限公司總務甲○○固於：
    八十八年十月二十四日第一次警訊時稱：「將富公司中壢市工地被戊○○及他
      弟弟（即丁○○）夥同十幾人到工地中連續三天從本（十）月廿到廿二日共三
      天到工地中恐嚇我們所有員工及公司要求公司給付一千萬元。」及「因本公司
      曾將土方外包給嘉暟公司負責清運，事後戊○○即以我們公司的土方丟棄在他
      所有土地中，夥同李先生（即丁○○）癸○○等十餘人到本公司工地恐嚇要求
      清運，並支付一千萬元。」及「戊○○先以存證信函通知我公司清理廢土，當
      我們公司要去清理時，他們竟不讓我們清理，說要解決的話要給他們一千萬元
      才可以。」及「因本公司蓋房子時土方即委託嘉暟公司姜合官清運，姜合官即
      與戊○○土地之管理人莊育標協議堆放土方於該土地上，所以責任並不在本公
      司，且本公司也願意配合清理，沒想到要清理時戊○○及他弟弟即找來癸○○
      等十餘人，不讓我們清理，還勒索新台幣一千萬元。」（見八十九年度偵字第
      八九七四號偵查卷宗偵查卷宗第卅九頁背面、四十頁正面）
    八十九年七月七日偵訊時稱：「他們一個男（的），到我們工地來，數（起來
      有）七、八人，各訴我們不要清土，圍住出入口，他們以人，七、八個，擋住
      出入口，不讓我們清土，我們就報告公司，沒有發生衝突，等地主談好了，再
      行動，並沒有說會對我們怎樣，沒有拿工具，我心理害怕。」（見八十九年度
      偵字第八九七四號偵查卷宗一零六頁背面）各等語。
    又證人即上開工地監工卯○○則於：
    八十八年十月二十四日第一次警訊時稱：「我們打算把廢土運走時，地主叫癸○○及酉○○兩人帶了十幾個人到現場阻止我們卡車清運廢土，並說請我們的
      董事長出面償付一千萬元才能把土地上的廢土清走，否則要把事情鬧大，使房
      屋無法交屋。」（見八十九年度偵字第八九七四號偵查卷宗偵查卷宗第卅一頁
      正面）
    八十九年一月二日第二次警訊時稱：「警方所調取口卡片其中戌○○、辛○○
      、辰○○、巳○○、陳威勇、申○○、寅○○、子○○，皆是來工地向我們工
      地恐嚇索取一千萬元之人。」（見八十九年度偵字第八九七四號偵查卷宗第卅
      二頁背面）
    八十九年八月七日偵訊時稱：「（我）巡視時見一群人在那，在警訊中指認的
      那些人，我並無與他們對話，亦未聽到他們談話，（問：在做何動作？）一字
      排開不讓我們進工地，（問：工地作何事？）泥做工、施工、補牆、未傾土，
      警訊筆錄中之言，是聽說有人要來恐嚇，並未向我恐嚇。」（見八十九年度偵
      字第八九七四號偵查卷宗一四零頁正面）各等語。
    按甲○○固於警訊中指稱前開工地遭被告等人連續三天恐嚇員工要求給付一千萬
    元，否則不讓清運廢土云云，然事後其於偵查中卻改稱：沒有發生衝突，並沒有
    說會對我們怎樣，沒有拿工具，但心理害怕等語如上，並未提及任何恐嚇脅迫等
    情節，先後證述顯有參差。又其於警訊中僅指述被告等不讓其清運廢土，於偵查
中雖另指稱被告等係「擋住出入口」，然觀之偵查卷附本件工地現場俯瞰圖照片
    （見八十九年度偵字第八九七四號偵查卷宗第八十頁及本院卷被告戊○○、丁○○九十年十月二日答辯狀被證二）所示，本件工地係緊靠馬路，該工地係與被告
    戊○○遭廢土傾倒之土地緊鄰並無圍籬等物相隔，而該土地對外自須經過本件工
    地。自可認證人甲○○前開於偵查中所稱：「告訴我們不要清土，圍住出入口」
    及「擋住出入口，不讓我們清土」應係指該工地進入被告戊○○土地（即堆放廢
    土之土地）之出入口（雖該工地與戊○○土地間並無圍籬）而言，並非該工地通
    往外界之出入口無疑。
  (四)而上情亦經證人卯○○於九十一年三月十三日於本院審理中結稱：「當時我在現
    場，有甲○○、丙○○也在場，當時我從無線電得知被告等來了，我就下去看。
    我們工地與戊○○的土地隔鄰，中間並無圍籬而係相通的，他們一定要經過我們
    的工地才能到達，我看到的時候，他們都站在他們的土地上，我們的出入口是向
    著馬路，他們並沒有堵住我們的出入口，我也沒有聽到他們說恐嚇的話，也沒有
    任何強暴的行為，他們只是站在那邊，後來我就走了。（問：證人丙○○及甲○○有無對你稱：他們有聽到或看到被告等有何恐嚇的話或妨害進出及施工之行為
    ？）沒有。（問：何以甲○○在偵查中說被告等叫他們不要清土並擋住出入口？
    ）我想他指的是廢土從他們土地出來要經過我們工地的地方。（問：工地的工程
    有無受到被告等人的影響？）沒有。（問：何以在警訊中稱：被告等不讓你們清
    理廢土或勒索壹仟萬元？）這我只是聽說的，我在偵查中也已經講了。」（見本
    院九十一年三月十三日審判筆錄）各等語，核相符合。則證人卯○○既已變異其
    於警偵訊時所為之證述，改稱被告等並無任何恐嚇脅迫以妨害進出或施工之行為
    ，且依其所證，不但可認證人甲○○在偵查中所稱遭被告擋住之「出入口」確係
    廢土自戊○○土地運出而須經過本件工地之處，並非該工地對外通行之出入口，
    且足徵被告等所辯：渠等乃係前去處理土地糾紛，僅不讓工人進入被告戊○○所
    有之土地清理其上之廢土，以保全證據，並未妨害他人行使權利，並非子虛。
  (五)又證人即現場之水電部門主任丙○○固於：
    八十八年十月二十四日第一次警訊時稱：「該工地係於八十七年九月間開挖，
      於八十八年九月分完工，因開挖廢土係由嘉暟有限公司邱靖舜與戊○○所聘僱
      之佃農莊育標聯繫將部分廢土傾倒於戊○○所有之土地，並給予五十萬元，嗣
      後戊○○以存證信函通知我們公司董事長午○○須將廢土運走，否則將提民刑
      事告訴，後經調解會調解三次，午○○願以一百餘萬元和解，並儘速將廢土清
      除，但地主戊○○卻要一千萬元，在雙方達成和解前，我們要清除廢土時，為
      地主戊○○所阻止。」（見八十九年度偵字第八九七四號偵查卷宗偵查卷宗第
      卅四頁正面）
    八十八年十一月十九日第二次警訊時稱：「他們十月廿二四到我們工地，就喝
      令員工不准動工，癸○○、酉○○等打扮類似兄弟者並上前圍住我們，癸○○
      並說：你們若再動工，會叫你們很難看，此時酉○○等約十名旁邊者在旁邊附
      暍，此時我們員工因害怕，便紛紛停工。癸○○、酉○○等人於十月廿、廿一
      、廿二日來過三次，廿、廿一日二天均到我們工地擋住出入口，不讓我們汽車
      及卡車出入，並且一坐便一天，使我們工地無法運轉，廿二日更出手阻礙我們
      生活活動。」及「癸○○來時在大門口阻礙我們工地出入，我們無法出車及工
      作，廿二日恐嚇我們時，我們很多員工、工人便吵說不做了，我們非常害怕。
      」（見八十九年度偵字第八九七四號偵查卷宗第卅六頁正背面）
    八十九年一月二日第三次警訊時稱：「警方所調取口卡片其中戌○○、辛○○
      、辰○○、巳○○、陳威勇、申○○、寅○○、子○○，皆是來工地向我們工
      地恐嚇索取一千萬元之人。」（見八十九年度偵字第八九七四號偵查卷宗第卅
      八頁背面）各等語
    但查，本件於前開時地並無任何恐嚇或脅迫之情事，業據證人卯○○、甲○○分
    別於偵查及本院審理中結證屬實，而吳某前開所證與此顯有扞格。且證人丙○○
    始終未於偵審中到庭，更於偵查中經檢察官拘提無著，則其於警訊中之證述其可
    信性更加薄弱。況其於第一次警訊時同未提及有何受恐嚇脅迫之情事，而忽於相
    隔近一月後竟可多予補充諸端情節，亦悖情理。又其再第二次警訊中所謂遭被告
    等「擋住出入口」者依前開論述應係擋住「工地往廢土區（即戊○○土地）之出
    入口」，則其所稱：遭被告癸○○等恐嚇不得「動工」者，應亦係指清運廢土無
    疑。至其又稱「一坐便一天，使我們工地無法運轉」，「廿二日更出手阻礙我們
    生活活動。」及「在大門口阻礙我們工地出入，我們無法出車及工作」亦均屬概
    括不確定之指述，凡此均難據以認定被告等有何符於刑法上強制罪之強暴或脅迫
    之構成要件行為，故其證言無法採信。
  (六)又公訴人所指可據之偵查卷附之現場照片十八幀，經查僅出現若干被告之身影，
    並未攝及任何有關本件犯行之影像，自不足供為證明被告犯罪之參佐。況觀諸各
    該照片所攝情景，被告等人均立於廢土堆旁即被告戊○○土地之上，反足徵渠等
    確實無意妨害前開工地工程之進行及人員之進出，適與前揭所辯：僅在防止廢土
    被運走，未妨害工地人車出入及工程運作等語正相符合。此外，照片中更出現警
    員查察被告等身分證件之情形，按為該工地人員通知至現場處理之中壢分局普仁
    派出所員警，倘果有何非法犯行，則該警員自當執行職務依法逮捕，顯無查察後
    自行離去之理。是核與辛○○所辯：當天有警察去現場查證，如果真有這些犯法
    行為，他們早就把我們抓起來等語，悉相符合。又該照片其中一張（八十九年度
    偵字第八九七四號偵查卷宗第八十九頁正面），固清晰可見廂型車內有木棍、柺
    杖鎖等物，然因上開告訴人、證人均未提及被告等有何使用該等器物之情事，且
    本件並不能證明被告等有何對人施強脅或恐嚇之犯行，已見前述，故該等物品自
    不得供為渠等不利之參佐。又另乙幀（八十九年度偵字第八九七四號偵查卷宗第
    七十六頁編號）出現被告丁○○身影之照片，因無日期符印，復為李某所否認
    ，難認為本件案發時（即八十八年十月廿、廿一、廿二日）所拍攝。然無論如何
    ，本件被告等十一人既均乏證據可證有於前揭時地實施公訴人所指之強制犯行，
    業如前述，縱被告丁○○在場，亦不能僅以該照片作為其有本件犯行之唯一證據
    。
  (七)末查，公訴人指證人酉○○亦夥有本件犯行，然訊之證人酉○○亦堅決否認公訴
    人之指訴，辯稱：我去了二次，因為我是戌○○茶行的股東，薛某向我提起這件
    事情，但我並不是刻意要去，而是癸○○或戌○○叫我載他們去，我到了就走，
    並沒有停留很久，我們也只是不讓建商把廢土運走而已。我們都沒有恐嚇，也沒
    有妨害他們人車進出與工程運作（見本院九十一年三月十三日於本院審理筆錄）
    ，及工地部分有，我僅是去而已，沒有怎麼樣。（問：你們車上有鐵棍及球棍等
    物做何用途？）我沒有拿（見本院九十年訴字第一三八七號九十年九月二十八日
    訊問筆錄）及（問：八十八年十月二十日、二十一日、二十二日有與癸○○去中
    壢市○○路○○段八十八號？）是癸○○要我開車載他去的，我僅去過一天或二
    天，先前癸○○先跟我借車，後來他要再向我借車，但是我跟他說我要用車，那
    他就說要我載他過去。癸○○僅要我載他去工地而已，我不知道發生什麼事情。
    他跟我說他要去處理廢土的事情。我問他什麼事情，他不跟我說。（見本院九十
    年訴字第一三八七號九十一年三月十一日訊問筆錄）各等語，是與本件被告等所
    辯及證人卯○○前開於本院審理中所證核屬相同，從而自難認本件被告十一人有
    何曾與證人酉○○共犯本件強制罪名之事實。至公訴人於前開案件尚起訴證人酉
    ○○見上開傾倒廢土之糾紛仍未解決，竟另行起意，夥同不詳姓名之成年男子數
    人，並基於犯意聯絡，於同年十月卅日十一許，分持鋁棒、大榔頭、木棍等物，
    赴台北市○○○路一百號九樓元邦公司辦公室，因尋黃捆陸未獲，竟共同對元邦
    公司董事長秘書壬○揚言：「若老闆（指黃捆陸）不出來解決這件事（指傾倒廢
    土糾紛），我們會讓他死得很好看等語」。言畢，酉○○與該數名男子隨即喝令
    並強行推趕在場之元邦公司員工壬○、未○○、乙○○、亥○○、庚○○、己○○等人進入董事長辦公室內，並鎖上董事長辦公室房門，以此法剝奪壬○等六人
    之行動自由。酉○○等人將壬○等人集中一地後，即以攜來之棍棒，共同肆意搗
    毀辦公室內玻璃、電腦等設備後，揚長而去，此時壬○等人始重獲自由等之犯罪
    事實，尚在審理中，且與本件被告等均無相關，自對本院認定無何影響。
五、縱上所述，告訴人之指述先後既有參差，且不能證明為真，自難僅以其片面之指
    述即遽入被告戊○○、丁○○、癸○○、戌○○、辛○○、辰○○、巳○○、陳
    威勇、申○○、寅○○、子○○於罪。至證人丙○○、卯○○、甲○○在警訊中
    對被告不利之證言，或不足憑信，或嗣後已分別於偵審中予以翻異，則自均不能
    作為認定被告戊○○、丁○○、癸○○、戌○○、辛○○、辰○○、巳○○、陳
    威勇、申○○、寅○○、子○○有罪之證據。從而被告等否認犯罪之辯解，可予
    採信，此外復查無其他積極證據足認被告戊○○、丁○○、癸○○、戌○○、辛○○、辰○○、巳○○、陳威勇、申○○、寅○○、子○○確實犯有公訴人所指
    之罪行。本件犯罪既然不能證明，爰依前揭規定，逕諭知渠等均無罪之判決，以
    昭鄭重。
據上論斷，應依刑事訴訟法第三百零一條第一項，判決如主文。
本案經檢察官胡原龍到庭執行職務。
中      華      民      國      九十一年      三    月    廿七    日
                                臺灣桃園地方法院刑事第五庭
                                  法      官    江  德  民
右正本證明與原本無異。
如不服本判決，應於判決送達後十日內，向本院提出上訴狀。
                                  法院書記官    李  劍  龍
中      華      民      國      九十一      年      三    月    廿七    日
